【裁判字號】    97,抗,606
【裁判日期】    980724
【裁判案由】    本票裁定
【裁判全文】
臺灣臺北地方法院民事裁定               97年度抗字第606號
再  抗告人  財團法人台北縣私立真光教養院
法定代理人  庚○○
            巳○○
            丑  ○
            癸○○
            丙○○
            壬○○
            寅○○
            卯○○
            子○○
            乙○○
            戊○○
            辛○○
            己○○
            甲○○
代  理  人  王景暘律師
相  對  人  辰○○
上列當事人間本票裁定事件，再抗告人對於民國97年12月30日本
院所為之97年度抗字第606 號裁定提起再抗告，本院裁定如下：
    主  文
再抗告駁回。
再抗告程序費用新臺幣壹仟元由再抗告人負擔。
    理  由
一、按對於抗告法院之裁定再為抗告，僅得以其適用法規顯有錯
    誤為理由，並經原法院之許可者為限。前項許可，以原裁定
    所涉及之法律見解具有原則上之重要性者為限，原裁判之原
    法院認為不應許可者，應以裁定駁回其抗告。民事訴訟法第
    436 條之3 第3 項、第4 項及第436 條之6 之規定，於前述
    抗告準用之，非訟事件法第45條第3 項、第4 項、第5 項分
    別定有明文。次按，所謂適用法規顯有錯誤，係指確定裁判
    違背法規或現存判例解釋者，或抗告法院所為之裁定，就其
    取捨證據自行確定之事實，適用法規所持法律上判斷顯有錯
    誤而言。至抗告法院認定事實錯誤，或就當事人提出之事實
    或證據疏於調查或漏未斟酌，僅生調查證據是否妥適或裁定
    不備理由之問題，均與適用法規顯有錯誤有間（最高法院63
    年台上字第880 號、71年台再字第210 號判例意旨參照）。
    且所謂原則上之重要性，係指該再抗告事件所涉及之法律問
    題，意義重大而有加以闡釋之必要者而言。
二、本件再抗告意旨略以：再抗告人目前登記之董事長為丁○○
    ，惟其已於民國96年12月19日辭去再抗告人董事長一職，並
    由胡立生接任董事長，再抗告人捐助章程及組織章程已明定
    胡立生為再抗告人之法定代理人，再抗告人雖未變更登記，
    法定代理人應僅為庚○○，原審未予詳查，將所有董事列為
    再抗告人法定代理人，屬適用法規顯有錯誤云云。
三、再抗告人固主張本院簡易庭所為本票准予強制執行之裁定，
    未命相對人查明再抗告人法定代理人，即將全部董事列為法
    定代理人，所踐行之非訟程序顯有重大瑕疵，提起抗告後，
    本院亦未予詳查，即為再抗告人不利之判斷，有適用法規顯
    有錯誤之情形。惟查，關於再抗告人法定代理人之認定，係
    屬事實認定之問題，非屬適用法規顯有錯誤。則依前開說明
    ，再抗告人提起再抗告，已非適法。是本件抗告人提起再抗
    告，自不應許可。
四、爰依非訟事件法第45條第5 項、第21條第2 項、第24條第1
    項，民事訴訟法第436 條之3 第3 項、第78條，裁定如主文
    。
中    華    民    國    98    年    7     月    24    日
                 民事第二庭    審判長法  官  朱漢寶
                                     法  官  陳雯珊
                                     法  官  黃呈熹
以上正本係照原本作成
如不服本裁定應於送達後10日內向本院提出抗告狀，並繳納抗告
費新臺幣1,000元
中    華    民    國    98    年    7     月    24    日
                                     書記官  傅美蓮


司法院資訊處製作；財團法人民間司法改革基金會備份。
